臺灣桃園地方法院小額民事判決
111年度壢小字第292號
原      告  陳宥安  
被      告  黃建智  


上列當事人間請求損害賠償事件，原告提起刑事附帶民事訴訟，
經本院刑事庭於民國110年7月23日以110年度壢簡附民字第68號
裁定移送前來，本院於民國111年3月30日言詞辯論終結，判決如
下：
　　主    文
一、被告應給付原告新臺幣（下同）5,000元，及自民國110年11
    月30日起至清償日止，按週年利率5%計算之利息。
二、本判決得假執行。
    理  由  要  領
一、按民事訴訟法第436條之8第1項規定：「關於請求給付金錢
    或其他代替物或有價證券之訴訟，其標的金額或價額在新台
    幣十萬元以下者，適用本章所定之小額程序。」同法第436
    條之18規定：「判決書得僅記載主文，就當事人有爭執事項
    ，於必要時得加記理由要領。」
二、原告主張
　　其雖未於言詞辯論期日到場，然以書狀陳述略以：被告於10
    9年10月16日上午11時13分許，竊取原告所有、停放於桃園
    市○○區○○路00號前之腳踏車（下稱系爭腳踏車），致原告受
    有5,000元之損害。爰依民法侵權行為之規定提起本件訴訟
    等語。並聲明：如主文第1項所示。
三、被告答辯
　　當時因遭通緝而被警察追，才會將系爭腳踏車騎走，我願意
    賠償原告，但目前因另案在監獄服刑，希望等出監後再賠償
    等語，資為抗辯。
四、是依上揭規定，以下僅就被告得否分期、緩期清償，記載理
    由要領如下：
（一）按民法第318條規定「債務人無為一部清償之權利，但法
      院得斟酌債務人之境況，許其於無甚害於債權人利益之相
      當期限內，分期給付，或緩期清償。」惟上開規定僅係認
      法院有斟酌債務人境況，許其分期給付或緩期清償之職權
      ，非認債務人有要求分期給付或緩期清償之權利。
（二）查本件被告雖辯稱：我目前因另案在監獄服刑，希望出監
      再賠償等語（見本院卷第22頁第23、24行），惟被告分期
      給付或緩期清償之請求既未經原告同意，且被告復未提出
      任何證據以釋明其境況，本院自難逕許其分期或緩期給付
      。又被告因清償能力不佳致無法償還縱然為真，仍僅係債
      務人履行能力之問題，並不影響其應負之損害賠償責任，
      故被告前揭抗辯，並不可採。
五、綜上所述，原告依民法侵權行為之規定，請求被告給付原告
    5,000元，及自110年11月30日（見附民卷第6-1頁）起至清
    償日止，按週年利率5%計算之利息，洵屬有據，應予准許。
六、本件原告勝訴部分係依民事訴訟法第436條之8適用小額訴訟
    程序所為之判決，應就被告敗訴部分，依同法第436條之20
    規定，依職權宣告假執行。
七、本件事證已臻明確，兩造其餘之攻擊防禦方法及所提證據，
    於判決結果不生影響，爰不一一論列，併此敘明。
八、末按由刑事庭移送民事庭之附帶民事訴訟案件，免納裁判費
    ，刑事訴訟法第504條第2項定有明文。據此，原告提起本件
    訴訟，依法無需繳納裁判費，另綜觀卷內資料，兩造復無其
    他訴訟費用之支出，爰無庸宣告兩造各應負擔訴訟費用之金
    額，併此敘明。
中　　華　　民　　國　　111 　年　　4 　　月　　15　　日
                  中壢簡易庭      法  官  周仕弘
以上為正本係照原本作成。
如不服本判決，應於送達後20日內，向本院提出上訴狀並表明上
訴理由，如於本判決宣示後送達前提起上訴者，應於判決送達後
20日內補提上訴理由書（須附繕本）。
如委任律師提起上訴者，應一併繳納上訴審裁判費。
中　　華　　民　　國　　111 　年　　4 　　月　　15　　日
                                  書記官  巫嘉芸
附錄：
一、民事訴訟法第436條之24第2項：
    對於小額程序之第一審裁判上訴或抗告，非以其違背法令為
    理由，不得為之。
二、民事訴訟法第436條之25：
    上訴狀內應記載上訴理由，表明下列各款事項：
    （一）原判決所違背之法令及其具體內容。
    （二）依訴訟資料可認為原判決有違背法令之具體事實。